臺灣苗栗地方法院刑事判決
111年度訴字第135號
公  訴  人  臺灣苗栗地方檢察署檢察官
被      告  林煜彬


選任辯護人  張淑琪律師
上列被告因違反毒品危害防制條例案件，經檢察官提起公訴（11
0年度偵字第1879號），又被告於準備程序中就被訴事實為有罪
之陳述，經本院裁定由受命法官獨任行簡式審判程序後，檢察官
聲請改依協商程序而為判決，本院判決如下：
    主    文
林煜彬持有第二級毒品純質淨重二十公克以上，處有期徒刑陸月
，如易科罰金，以新臺幣壹仟元折算壹日。
扣案之第二級毒品甲基安非他命伍包暨無法與甲基安非他命析離
之包裝袋共伍個（毒品驗前總毛重共計壹捌貳點柒零公克，驗前
總淨重共計壹柒貳點貳伍公克）均沒收銷燬之。 
    犯罪事實及理由
一、本件犯罪事實及證據：除證據部分，補充：被告林煜彬於本
    院準備程序中之自白，餘均引用起訴書之記載（如附件）。
     
二、本件經檢察官與被告於審判外達成協商之合意且被告已認罪
    ，其合意內容為：就持有第二級毒品純質淨重二十公克以上
    ，被告願受科刑範圍為有期徒刑6月，如易科罰金，以新臺
    幣1000元折算1日。經查，上開協商合意並無刑事訴訟法第4
    55條之4第1項所列情形之一，檢察官聲請改依協商程序而為
    判決，本院爰不經言詞辯論，於協商合意範圍內為協商判決
    ，合予敘明。
三、應適用之法條：刑事訴訟法第273條之1第1項、第455條之2
    第1項、第455條之4第2項、第455條之8、第454條第2項。
四、附記事項：
  ㈠扣案之白色晶體5包，為第二級毒品甲基安非他命（驗前總毛
    重共計182.70公克，驗前總淨重共計172.25公克，驗前總純
    質淨重共計161.91公克）等情，有內政部警政署刑事警察局
    民國110年4月20日刑鑑字第1100028452號鑑定書可查（見偵
    卷第183頁），復據被告供承上開扣案之毒品係受真實姓名
    年籍不詳，綽號「大姊」之人委託保管等語（見偵卷第45頁
    、第133頁至第135頁），爰均依毒品危害防制條例第18條第
    1項前段之規定，宣告沒收銷燬之。又用以包覆扣案甲基安
    非他命之包裝袋共5個，其內均含有極微量之毒品殘留而無
    法析離，應整體視為扣案之第二級毒品，不問屬於犯人與否
    ，俱依前開規定，併予宣告沒收銷燬之；至鑑驗耗用之毒品
    既已滅失，自無庸宣告沒收銷燬。
　㈡至其餘扣案物品，均無積極證據證明與被告被訴犯行有關，
    爰均不予以諭知沒收，附此敘明。
五、本案經檢察官徐一修提起公訴，檢察官黃智勇到庭執行職務
    。 
六、本判決除有刑事訴訟法第455條之4第1項第1款、第2款、第4
    款、第6款、第7款所定情形之一，或違反同條第2項規定者
    外，不得上訴。如有前述例外得上訴之情形，又不服本件判
    決，得自判決送達後20日內，向本院提出上訴書狀併附理由
    ，上訴於第二審法院。  　  　　
中　　華　　民　　國　　111 　年　　5 　　月　　3 　　日
                  刑事第二庭  法　官  　陳雅菡
以上正本證明與原本無異。　　
　　　　　　　　    　　　    書記官　　張佑慈　　　　　
中　　華　　民　　國　　111 　年　　5 　　月　　3 　　日
　　　　　　　　　
附錄本案論罪科刑法條：
毒品危害防制條例第11條
持有第一級毒品者，處3年以下有期徒刑、拘役或新臺幣30萬元
以下罰金。
持有第二級毒品者，處2年以下有期徒刑、拘役或新臺幣20萬元
以下罰金。
持有第一級毒品純質淨重十公克以上者，處1年以上7年以下有期
徒刑，得併科新臺幣1百萬元以下罰金。
持有第二級毒品純質淨重二十公克以上者，處6月以上5年以下有
期徒刑，得併科新臺幣70萬元以下罰金。
持有第三級毒品純質淨重五公克以上者，處2年以下有期徒刑，
得併科新臺幣20萬元以下罰金。
持有第四級毒品純質淨重五公克以上者，處1年以下有期徒刑，
得併科新臺幣10萬元以下罰金。
持有專供製造或施用第一級、第二級毒品之器具者，處1年以下
有期徒刑、拘役或新臺幣10萬元以下罰金。
-附件
臺灣苗栗地方檢察署檢察官起訴書
                                     110年度偵字第1879號
　　被　　　告　林煜彬　男　48歲（民國00年0月00日生）
　　　　　　　　　　　　住苗栗縣○○鄉○○村0鄰○○○000
　　　　　　　　　　　　○00號
　　　　　　　　　　　　國民身分證統一編號：Z000000000號
上列被告因違反毒品危害防制條例案件，已經偵查終結，認應提
起公訴，茲將犯罪事實及證據並所犯法條分敘如下：
　　　　犯罪事實
一、林煜彬知悉甲基安非他命為毒品危害防制條例第2條第2項第
    2款所列管之第二級毒品，不得非法持有，竟基於持有第二
    級毒品甲基安非他命純質淨重20公克以上之犯意，於民國11
    0年3月12日20時許，在其位於苗栗縣○○鄉○○村0鄰○○○000○00
    號之住處外，受綽號「大姊」之人（真實姓名年籍不詳）委
    託保管甲基安非他命5包(驗前淨重172.25公克，純度94%，
    純質淨重161.91公克)而持有之。嗣於110年3月13日9時50分
    許，為警持臺灣苗栗地方法院法官核發之搜索票至其上開住
    處執行搜索，而在2樓左側雜物間內之飲水機內查獲，並扣
    得上開甲基安非他命5包、夾鏈袋4包、玻璃球(含軟管)1個
    、軟管1條、削尖吸管1個、電子磅秤1臺等物，而查悉上情
    。
二、案經苗栗縣警察局竹南分局報告偵辦。
　　　　證據並所犯法條
一、證據清單及待證事實：
編號 證據名稱 待證事實 1 被告林煜彬於警詢、偵訊時之自白 被告坦承其知悉綽號「大姊」委託其保管之物品係毒品違禁物，而仍保管之事實。 2 苗栗縣警察局竹南分局搜索扣押筆錄、扣押物品目錄表、扣押物品照片及刑案現場照片 員警於110年3月13日在被告上開住處查獲上開物品之事實。 3 苗栗縣警察局查獲涉嫌毒品危害防制條例毒品初步鑑驗報告單、內政部警政署刑事警察局110年4月20日刑鑑字第1100028452號鑑定書 扣案之甲基安非他命5包，經鑑驗後檢出第二級毒品甲基安非他命成分，且純質淨重為161.91公克等事實。 
二、核被告所為，係犯毒品危害防制條例第11條第4項之持有第
    二級毒品純質淨重20公克以上罪嫌。扣案之甲基安非他命5
    包，請依同條例第18條第1項前段規定，宣告沒收銷毀之。
    報告意旨認被告所為，係犯同條例第5條第2項之意圖販賣而
    持有第二級毒品罪嫌，然查，本案並無其他證據足證被告主
    觀上具有販賣第二級毒品之意圖，故尚難僅以被告持有上開
    數量之事實，而認被告構成本罪，然若構成本罪，則與本案
    起訴部分係同一犯罪事實，爰不另為不起訴之處分。
三、依刑事訴訟法第251條第1項提起公訴。
　　此　致
臺灣苗栗地方法院
中　　華　　民　　國　 111　　年　　2 　　月　　25　　日
　　　　　　　　　　　　　　　檢察官  徐  一  修